【裁判字號】    96,訴,1717
【裁判日期】    970328
【裁判案由】    毒品危害防制條例
【裁判全文】
臺灣桃園地方法院刑事判決              96年度訴字第1717號
公  訴  人  臺灣桃園地方法院檢察署檢察官
被      告  甲○○
指定辯護人  本院公設辯護人  乙○○
上列被告因毒品危害防制條例案件，經檢察官提起公訴（96年度
毒偵字第2958號），暨言詞追加起訴（原96年度毒偵字第4284號
、第6722號移送併辦意旨書），被告於準備程序進行中為有罪之
陳述，經告知審式簡判程序之旨，並聽取當事人之意見，而由本
院合議庭裁定由受命法官獨任進行簡式審判程序審理後，檢察官
聲請改依協商程序而為判決，本院判決如下：
    主  文
甲○○施用第一級毒品，累犯，處有期徒刑柒月，扣案之第一級
毒品海洛因包（驗餘淨重貳點陸公克，空包裝總重壹點捌
公克）、藥鏟壹支、注射針筒貳支，沒收之；又施用第一級毒品
，累犯，處有期徒刑柒月，扣案之第一級毒品海洛因包（驗餘
淨重肆點貳捌公克，空包裝總重壹點零壹公克），沒收銷燬之，
扣案之注射針筒拾支，沒收之；又施用第一級毒品，累犯，處有
期徒刑柒月，扣案之第一級毒品包（驗餘淨重貳點捌肆公克、
空包裝總重貳點柒公克），沒收銷燬之，扣案之注射針筒捌支
，沒收之；又施用第二級毒品，累犯，處有期徒刑月，扣案之
甲基安非他命壹包（毛重壹點壹公克），沒收銷燬之；又施用第
二級毒品，累犯，處有期徒刑月，扣案之安非他命吸食器壹組
，沒收之；又施用第二級毒品，累犯，處有期徒刑月，扣案之
甲基安非他命伍包（毛重合計壹點柒公克），沒收銷燬之，扣案
之安非他命吸食器壹組、包裝袋只、吸管貳支，沒收之。應執
行有期徒刑貳年，扣案之第一級毒品海洛因玖包（驗餘淨重玖點
柒伍公克，空包裝總重肆點柒陸公克）、甲基安非他命陸包（毛
重貳點捌公克），均沒收銷燬之，扣案之注射針筒貳拾支、藥鏟
壹支、安非他命吸食器貳組、包裝袋只、吸管貳支，均沒收之
。
    事實及理由
一、甲○○前因違反毒品危害防制條例案件，經本院裁定送觀察
    、勒戒後，認有繼續施用毒品傾向，再裁定送勒戒處所施以
    強制戒治，嗣於民國民國88年1 月22日裁定停止強制戒治並
    付保護管束，在88年9 月6 日付保護管束期滿。又於92年間
    ，因毒品危害防制條例案件，經本院判處有期徒刑8 月，被
    告不服提起上訴，經臺灣高等法院駁回上訴，被告再提起上
    訴，亦據最高法院駁回上訴確定；復於94年間，因毒品危害
    防制條例案件，經本院分別判處有期徒刑8 月、4 月確定，
    於經聲請與上開案件定應執行為有期徒刑1 年6 月後，在95
    年12月6 日縮短刑期假釋出監並付保護管束，至96年1 月30
    日保護管束期滿假釋未經撤銷視為已執行完畢。詎仍未戒除
    毒癮，而在下列時、地為施用毒品之犯行：
    (一)基於施用第一、二級毒品之犯意，於96年5 月25日晚間 8
      時許，在桃園縣平鎮市○○路○○段117 號住處內，施用
      第一級毒品海洛因及第二級毒品甲基安非他命（起訴書誤
      載為安非他命）各1 次，嗣於翌日（26日）凌晨1 時50分
      許，為警於國道三號高速公路南向72公里處查獲，並扣得
      第1 級毒品海洛因3 包（驗餘淨重2.63公克，空包裝總重
      1.38公克，起訴書誤載為5 包）、甲基安非他命1 包（毛
      重1.1 公克）、注射針筒2 支、藥鏟1 支。
    (二)基於施用第一、二級毒品之犯意，於96年7 月25日下午 4
      時許，在上址（移送併辦意旨書誤載為平鎮市境內某處）
      施用第一級毒品海洛因及第二級毒品甲基安非他命（移送
      併辦意旨書誤載為安非他命）各1 次，嗣於同日晚間8 時
      50分許，為警在上址查獲，並扣得海洛因3 包（驗餘淨重
      4.28公克，空包裝總重1.01公克）、注射針筒10支、安非
      他命吸食器1 組。
    (三)基於施用第一、二級毒品之犯意，分別於某不詳時日及96
      年12月8 日上午10時許，在不詳地點及桃園縣中壢市○○
      路243 之6 號2 樓內，施用第一級毒品海洛因及第二級毒
      品甲基安非他命（移送併辦意旨書誤載為安非他命）各 1
      次，嗣於96年12月8 日下午1 時35分許，為警於桃園縣中
      壢市○○路243 之6 號2 樓內查獲，並扣得第1 級毒品海
      洛因3 包（驗餘淨重2.84公克，空包裝總重2.37公克）、
      甲基安非他命5 包（毛重1.7 公克）、注射針筒8 支、安
      非他命吸食器1 組、包裝袋3 只、吸管2 支。
    (四)案經內政部警政署國道公路警察局第六警察隊、桃園縣政
      府警察局平鎮分局、中壢分局報請臺灣桃園地方法院檢察
      署檢察官偵查後提起公訴。
二、證據名稱：
    (一)被告於本院訊問及準備程序中之自白。
    (二)台灣檢驗科技股份有限公司於96年6 月15日、9 月3 日、
      12月21日分別出具之濫用藥物尿液檢驗報告各1 份、國道
      公路警察局第六警察隊移送煙毒麻醉藥品人犯尿液檢體編
      號對照表、桃園縣政府警察局平鎮分局被採尿人姓名編號
      對照表、桃園縣政府警察局中壢分局尿液暨毒品檢體真實
      姓名與編號對照表、檢體監管紀錄表各1 份及扣押物品清
      單附卷可稽。
    (三)扣案之第一級毒品海洛因9 包（驗餘淨重9.75公克，空包
      裝總重4.76公克）、第二級毒品甲基安非他命6 包（毛重
      2.8 公克）。注射針筒20支、藥鏟1 支、安非他命吸食器
      2 組、包裝袋3 只、吸管2 支。
三、本件經檢察官、被告及公設辯護人於審判外達成協商之合意
    ，且被告已認罪，其合意內容為：被告就其前後3 次所犯之
    施用第一級毒品罪，願受科刑範圍各為有期徒刑7 月；就其
    先後所犯之3 次施用第二級毒品罪，願受科刑範圍各為有期
    徒刑3 月，合併定應執行刑為有期徒刑2 年。經查，上開協
    商合意並無刑事訴訟法第455 條之4 第1 項所列情形之一，
    且檢察官聲請改依協商程序而為判決，本院爰不經言詞辯論
    ，於協商合意範圍內為協商判決。
四、扣案之白粉9 包，經法務部調查局鑑定結果，確均含有第一
    級毒品海洛因成分，驗餘淨重9.75公克，空包裝總重4.76公
    克，有法務部調查局調科壹字第09623053210 號、調科壹字
    第09623062700 號、調科壹字第09723006560 號鑑定書各 1
    份在卷可憑，與扣案之第二級毒品甲基安非他命6 包（毛重
    2.8 公克），應均堪認係違禁物無訛。又參以法務部調查局
    93年11月16日調科壹字第09362396550 號函釋說明：一般而
    言，本局鑑驗毒品秤重主要係以傾倒，必要時亦會輔以刮杓
    刮取之方式，儘可能將原送驗包裝袋內毒品與包裝袋分離後
    各別秤重，所得之毒品重量稱為「淨重」，包裝袋重量則以
    「空包裝重」稱之。然無論依上述何種方法分離，原送驗包
    裝袋內均仍會有微量毒品成分殘留等語以觀，堪認本件包裝
    袋15包與分別殘留其上之第一級毒品海洛因、第二級甲基安
    非他命無法析離，而均應視為毒品，故應與所盛裝之第一、
    二級毒品併予宣告沒收銷燬之，附此敘明。又扣案之注射針
    筒20支、藥鏟1 支、安非他命吸食器2 組、包裝袋3 只、吸
    管2 支，系供被告犯本件之罪所使用之物，且為被告所有，
    業據其供承在卷，亦應依刑法第38條第1 項第2 款之規定，
    均宣告沒收之。
五、應適用之法條：刑事訴訟法第273 條之1 第1 項、第455 條
    之4 第2 項、第455 條之8 ，毒品危害防制條例第10條第 1
    項、第2 項、第18條第1 項前段，刑法第11條前段、第47條
    第1 項、第38條第1 項第2 款、第51條第5 款。
六、本判決除有刑事訴訟法第455 條之4 第1 項第1 款、第2 款
    、第4 款、第6 款、第7 款所定情形之一，或違反同條第 2
    項規定者外，不得上訴。
七、如不服本判決，應於判決送達之翌日起10日內，向本院提出
    上訴書，上訴於第二審法院。
本案經檢察官董良造到庭執行職務。
中    華    民    國    97    年    3     月    28    日
                        刑事第十庭    法  官   蘇昌澤
以上正本證明與原本無異。
如不服本判決，應於判決送達後10日內向本院提出上訴狀（應附
繕本），其未敘述上訴理由者，應於上訴期間屆滿後20日內補提
理由書狀於本院，上訴於臺灣高等法院。
                                      書記官   田宜芳
中    華    民    國    97    年    4     月    3     日
附錄論罪科刑依據之法條：
毒品危害防制條例第10條
施用第一級毒品者，處 6 月以上 5 年以下有期徒刑。
施用第二級毒品者，處 3 年以下有期徒刑。
毒品危害防制條例第18條
查獲之第一、二級毒品及專供製造或施用第一、二級毒品之器具
，不問屬於犯人與否，均沒收銷燬之；查獲之第三、四級毒品及
製造或施用毒品之器具，無正當理由而擅自持有者，均沒入銷燬
之。但合於醫藥、研究或訓練之用者，得不予銷燬。
前項合於醫藥、研究或訓練用毒品或器具之管理辦法，由法務部
會同行政院衛生署定之。


司法院資訊處製作；財團法人民間司法改革基金會備份。
